【裁判字號】    89,易,547
【裁判日期】    890601
【裁判案由】    違反台灣省內菸酒專賣暫行條例
【裁判全文】
臺灣彰化地方法院刑事判決                          八十九年度易字第五四七號
    公  訴  人  臺灣彰化地方法院檢察署檢察官
    被      告  甲○○
右列被告因違反台灣省內菸酒專賣暫行條例案件，經檢察官提起公訴 (八十九年度偵
字第六四七號)，本院判決如左：
    主  文
甲○○販賣未貼專賣憑證之菸類，處罰金新台幣壹仟元，如易服勞役，以新台幣玖佰
元即銀元佰元折算壹日。
扣案之大衛杜夫牌香菸壹拾包沒收。
    事  實
一、甲○○於民國八十八年十二月廿二日廿三時許，在彰化縣芳苑鄉○○村○○路三
    八六號其所經營之曉兩檳榔攤，向不詳姓名年籍之人，以一條十包共新台幣（下
    同）四百二十元價格販入未貼專賣憑證之菸類大衛杜夫牌香菸十包，並自斯時起
    ，陳列於該檳榔攤，以每包四十五元價格售賣之。嗣經警於翌日（廿三日）十四
    時許，在上址查獲，並扣得未貼專賣憑證菸十包為證。
二、案經彰化縣警察局二林分局移由台灣省菸酒公賣局彰化分局函送臺灣彰化地方法
    院檢察署檢察官偵查起訴。
    理  由
一、右開事實，業據被告甲○○於警訊中坦承不諱，並有大衛杜夫牌香菸十包扣案可
    稽。被告雖於審理中辯稱該香菸係留供其夫吸用，並非要販賣云云，無非事後翻
    異飾卸之詞，委無可採，罪證明確，其犯行堪予認定。
二、核被告所為，係犯台灣省內菸酒專賣暫行條例第三十七條第五款之罪。爰審酌一
    切情狀，量處如主文第一項所示之刑，並諭知易服勞役之折算標準，以示懲儆。
    扣案如主文第二項所載之物品，並依法宣告沒收。
三、據上論斷，應依刑事訴訟法第二百九十九條第一項前段，台灣省內菸酒專賣暫行
    條例第三十七條第五款、第四十條第一款、第四十二條，刑法第十一條前段、第
    四十二條第二項，現行法規所定貨幣單位折算新台幣條例第二條，罰金罰鍰提高
    標準條例第一條前段、第二條，判決如主文。
中    華    民    國    八十九      年      六      月      一          日
                                    臺灣彰化地方法院刑事第三庭
                                        法      官  林  欽  章
右正本證明與原本無異。
如不服本判決，應於判決送達後十日內向本院提出上訴狀(須附繕本)
               法院書記官  簡  茂  村
中    華    民    國    八十        年      六      月      七          日
臺灣省內菸酒專賣暫行條例第三十七條
有左列各款行為之一者，處一年以下有期徒刑拘役或科或併科五千元以下罰金。
一、違反第六條之規定，以手工製造菸類酒類或變造專賣機關製造之菸類酒類者。
二、違反第七條之規定，種植菸草製造酒類之白  、紅  、酒母或專供製造菸酒所用
    之機械、捲菸紙、印製菸酒之商標包裝紙，或其他憑證者。
三、違反第八條之規定者。
四、違反第九條之規定，設置菸草試驗場，菸葉乾燥室或其他專供菸草產製之一切設
    備者。
五、違反第三十條之規定，販賣或轉讓未貼專賣憑證之菸類或酒類者。


司法院資訊處製作；財團法人民間司法改革基金會備份。
